臺灣屏東地方法院刑事裁定
111年度訴字第369號
公  訴  人  臺灣屏東地方檢察署檢察官
被      告  羅勖哲




聲請人  即
選任辯護人  曾慶雲律師        
被      告  陳春益




聲請人  即
選任辯護人  陳冠年律師(法扶律師)          
聲  請人即
被      告  林禹頡（CLARK JOHN STUART）




選任辯護人  高峯祈律師
            劉子豪律師
聲  請人即                  
被      告  鄭永聖



選任辯護人  黃勇雄律師(法扶律師)          
上列被告因違反毒品危害防制條例案件，經檢察官提起公訴（11
1年度偵字第3329號），本院裁定如下：
    主  文
羅勖哲、陳春益、林禹頡（CLARK JOHN STUART）、鄭永聖均自
民國壹佰壹拾壹年拾壹月拾日起延長羈押貳月。
具保停止羈押之聲請均駁回。
    理  由
一、被告羅勖哲、陳春益、鄭永聖及林禹頡（CLARK JOHN STUAR
    T，下稱被告林禹頡，與前述3位被告合稱被告4人）因涉嫌
    違反毒品危害防制條例案件，前經本院於民國111年6月10日
    訊問、並參酌卷證資料後，認其等均涉犯毒品危害防制條例
    第4條第2項之罪嫌疑重大，所犯為最輕本刑5年以上有期徒
    刑之重罪，衡情重罪常伴有逃亡之高度可能，又被告鄭永聖
    前有多次通緝紀錄、被告林禹頡為外籍人士，在外國有親戚
    可接應，有相當理由足認被告4人均有逃亡之虞，且被告羅
    勖哲、陳春益前有製造第二級毒品之案件，實有反覆實施製
    造第二級毒品等罪之可能，被告4人均具有羈押之原因及必
    要，爰依刑事訴訟法第101條第1項第3款、同法第101條之1
    第1項第10款（被告羅勖哲、陳春益部分）之規定，而於111
    年6月10日羈押被告4人在案；嗣經本院於111年9月1日行訊
    問程序後，本院於111年9月2日裁定被告4人均自111年9月10
    日起延長羈押2月在案。
二、按羈押被告，偵查中不得逾二月，審判中不得逾三月。但有
    繼續羈押之必要者，得於期間未滿前，經法院依第101條或
    第101條之1之規定訊問被告後，以裁定延長之；延長羈押期
    間，偵查中不得逾二月，以延長一次為限。審判中每次不得
    逾二月，如所犯最重本刑為10年以下有期徒刑以下之刑者，
    第一審、第二審以三次為限，第三審以一次為限，刑事訴訟
    法第108條第1項前段、第5項定有明文。
三、茲被告4人之羈押期間即將屆滿，經本院於111年11月3日訊
    問被告，並由被告及辯護人表示意見後，認被告4人均涉犯
    毒品危害防制條例第4條第2項之罪犯嫌重大，且被告4人涉
    犯毒品危害防制條例第4條第2項之罪，縱認製造第二級毒品
    部分依毒品危害防制條例第17條第2項減輕其刑，仍是最輕
    本刑有期徒刑5年以上之重罪，被告4人當可預期將來刑期非
    輕，良以重罪常伴有逃亡之高度可能，係趨吉避凶、脫免刑
    責、不甘受罰之基本人性，兼衡被告鄭永聖前已有多次通緝
    之紀錄；被告林禹頡為外籍人士，在外國有親戚可接應，與
    一般人相比確有較強之出境後滯留不歸之動機及能力，是有
    相當理由足認被告4人均有逃亡之虞。又被告羅勖哲、陳春
    益於110年1月14日甫因另案涉犯製造第二級毒品罪嫌經警方
    查獲，旋即於同年2月間又犯本案犯行乙情，有本案起訴書
    、臺灣屏東地方檢察署110年度偵字第1053、1054、5180號
    起訴書附卷可參（本院卷一第9至20、107至121頁），足見
    其等係於短時間內多次涉犯相同之製造第二級毒品罪，而有
    事實足認有反覆實施同一犯罪之虞，而有羈押之原因。雖
    本案業已辯論終結，然尚未確定，當事人仍有上訴之可能，
    縱檢察官及被告均未上訴，於確定後亦有日後執行之問題，
    本院綜合審酌被告4人本案犯罪情節、侵害法益之罪質及程
    度、國家刑罰權有效行使與社會治安維護之公益，與被告4
    人因羈押所受之人身自由、防禦權受限制等不利益，兩相權
    衡下，認對被告4人繼續羈押係適當、必要且符合比例原則
    ，若改採命被告4人具保、責付、限制住居或限制出境、出
    海等侵害較小之手段，均不足以確保日後之審判程序或判決
    確定後執行程序之順利進行，況被告羅勖哲、陳春益前述反
    覆實施之虞之羈押原因，本無從以具保等其他手段予以替代
    ，且核被告4人均無刑事訴訟法第114條各款所定事由存在，
    從而本院認被告4人受羈押之原因及必要性仍屬存在，爰裁
    定被告4人均自111年11月10日起延長羈押2月。
四、至聲請人即被告羅勖哲、陳春益之辯護人、被告鄭永聖及林
    禹頡聲請意旨均略以：被告4人並無逃亡之行為及可能，爰
    聲請准予以具保等替代手段停止羈押等語。經查，前揭聲請
    人雖以上開事由請求具保停止羈押，惟經本院審酌本案相關
    卷證與案情，認被告4人仍具繼續羈押之原因及必要性，前
    已敘及，且其等未提出如刑事訴訟法第114條各款所示不得
    駁回聲請情狀之事證，是前揭聲請人聲請具保停止羈押部分
    ，礙難准許，應予駁回。
五、依刑事訴訟法第108條第1項、第2項、第5項、第220條，裁
    定如主文。　　　　
中　　華　　民　　國　　111 　年　　11　　月　　7 　　日
                  刑事第二庭    審判長法  官  程士傑
　　　　　　　　　                    法  官  楊子龍
　　　　　　　　　                    法  官  張瑞德
以上正本證明與原本無異。
如不服本裁定應於收受送達後五日內向本院提出抗告書狀敘述抗
告之理由抗告於台灣高等法院高雄分院。
中　　華　　民　　國　　111 　年　　11　　月　　7 　　日
                                      書記官  李佩玲